【裁判字號】    95,訴,2539
【裁判日期】    951117
【裁判案由】    損害賠償
【裁判全文】
臺灣臺中地方法院民事判決  95年度訴字第2539號
原      告  甲○○
被      告  乙○○
上被告因過失傷害案件，經原告提起請求損害賠償之附帶民事訴
訟（95年度交附民字第268號），經本院刑事庭裁定移送前來，
本院於95年10月30日言詞辯論終結，判決如下：
    主    文
被告應給付原告新台幣壹拾伍萬肆仟貳佰參拾元，及自民國九十
五年八月九日起至清償日止按年息百分之五計算之利息。
原告其餘之訴駁回。
訴訟費用由被告負擔百分之二十一；餘由原告負擔。
本判決原告勝訴部分得假執行。
原告其餘假執行之聲請駁回。
    事實及理由
一、本件被告經合法通知無正當理由不到庭，核無民事訴訟法第
    386條各款所列情形，准依原告之聲請，由其一辯論而為判
    決。
二、本件原告主張：被告於民國94年2月20日下午2時許，駕駛車
    牌號碼5Q-6655號自小客車，沿台中市○區○○○路由旱溪
    街往振興路行駛，於同日下午2時46分，途經旱溪東路與樂
    業路交岔口時，本應注意汽車行駛時，駕駛人應注意車前狀
    況，並隨時採取必要之安全措施，及行車速度，時速不得超
    過50公里，依當時並無不能注意之情形，竟疏未注意即貿然
    以時速60餘公里速度通過上開交岔路口，致所駕駛之自小客
    車與原告駕駛之車牌號碼Y3-0478號自小客車發生碰撞，原
    告自小客車車頭因而嚴重受損，原告並因而有左鎖骨骨折之
    傷害。爰依侵權行為法律關係請求被告賠償所支出之醫療費
    用、車損、工作收入減少及精神慰撫金等語，並聲明：(一)被
    告應給付原告新台幣（下同）739,062元及起訴狀繕本送達
    翌日即95年8月9日起至清償日至，按週年利率百分之5計算
    之利息。(二)願供擔保，請准宣告假執行。
三、原告主張之前開事實，據提出與其所述相符之交通事故現場
    圖、車輛毀損照片、車輛毀損報廢及現值估價單、診斷證明
    書、醫療費用收據及任職証明為証，被告復未到庭爭執，自
    堪信為真實。而被告被訴過失傷害案件，經偵審結果，亦認
    伊未注意車前狀況及超速行駛為有過失，判處有期徒刑3月
    確定，有臺灣臺中地方法院檢察署95年度偵字第13560號、
    本院95年度交易字第456號刑事偵審案卷可憑，亦經本院依
    職權調卷核閱屬實，是原告主張被告應負過失侵權行為責任
    ，洵屬有據。
四、按因故意或過失，不法侵害他人之權利者，負損害賠償責任
    ；汽車、機車或其他非依軌道行駛之動力車輛，在使用中加
    損害於他人者，駕駛人應賠償因此所生之損害；不法侵害他
    人之身體或健康者，對於被害人因此喪失或減少勞動能力，
    或增加生活上之需要時，應負損害賠償責任；不法侵害他人
    之身體、健康、名譽、自由、信用、隱私、貞操，或不法侵
    害其他人格法益而情節重大者，被害人雖非財產上之損害，
    亦得請求賠償相當之金額，民法第184條第1項前段、第191
    條之2、第193條第1項、第195條第1項前段分別定有明文，
    原告依上開規定，請求被告賠償所支出醫療費、車輛損失、
    工作減少收入及及精神慰撫金，尚無不合，茲審酌如下：
   (一)醫藥費用部分：
     原告於94年2月20日車禍受傷至醫院治療，共支出29,062元
     ，固據其提出澄清醫院之診斷証明書1紙及澄清醫院收據17
     紙及國軍台中總醫院附設民眾診療服務處之收據1紙，原告
     主張共出支出醫藥費用29,062元，惟原告實際支付之費用
     僅為澄清醫院之14,080元（此有澄清醫院函覆本院之95年
     10月9日澄高字第950537號函附卷可稽）及國軍台中總醫院
     附設民眾醫院之150元，其中14,832元之醫療費用收據係健
     保局支付之費用，按汽車交通事故醫療費用中屬於全健康
     保險局支出部分，因依全民健康保險法第82條之規定，受
     害人因其該部分之損害賠償請求權已移轉給中央健康保險
     局，原告不得再向加害人請求，原告關於14,832元健保局
     支付之醫藥費用，自應扣除。從而原告所得主張醫藥費用
     扣除14,832元，共計14,230元。
   (二)工作損失部分：原告主張受傷前任職於888休閒農場，月薪
     為3萬元，且因此車禍受傷，停職2月未能上班等情，有原
     告所提出之在職証明及請假証明1份，被告未到庭爭執，可
     信為，則原告因受傷而損失收入共計6萬元（30000元×2=
     60000元），應予准許。
   (三)車輛毀損部分：原告主張因此車禍致其所有之Y3-0478號自
     小客車已不堪修復而報廢，系爭車輛其時市價5萬元，請求
     被告賠償等情，業據原告提出與其所述相符之汽車車輛異
     動登記書1、車輛估價單1紙為証，被告復未到庭爭執，此
     部分亦可認為真正，原告此部分之請求，應予准許。
   (四)慰藉金部分：
     原告因被告之前開過失行為，致受有左鎖骨骨折之傷害，
     歷經2次手術，在精神上感受莫大痛苦，自得請求被告賠償
     非財產上損害之慰藉金。爰斟酌原告因本件車禍所受之傷
     害及原告現57歲，任職休閒農園經理，每月收入3萬元，名
     下有汽車一輛，被告則有房屋、土地各一筆、汽車3輛及3
     筆投資（詳卷附財政部台灣省中區國稅局所得資料清單）
     等一切情狀後，認原告請求賠償慰藉金額以3萬元為相當，
     逾此部分所為請求，尚嫌過高，不應准許。
   (五)綜上所述，原告得主張所受損害之金額合計為154,230元（
     其計算式為：14,230元＋60,000元＋50,000元+30,000元
     =154,230元）。
六、從而，原告基於侵權行為之規定，請求被告應給付原告154,
    230元，及自起訴繕本送達翌日即95年8月9日起至清償日止
    ，按年息百分之5計算之法定遲延利息，尚無不合，應予准
    許，超過部分則難謂有據，應予駁回。
七、原告陳明願供擔保以代釋明，聲請宣告假執行，經核原告勝
    訴部份，係為所命給付金額未逾50萬元之判決，爰依民事訴
    訟法第389條第1項第5款依職權宣告假執行；其餘假執行之
    聲請，因訴之駁回而失所依附，不予准許。
八、本件事證已臻明確，兩造其餘主張及所提證據與本院上開論
    斷無涉或無違，不予贅述。
九、本件訴訟費用之依據：民事訴訟法第79條。
中    華    民    國    95    年    11    月    17    日
                  民事第二庭    法  官  涂秀玲
正本係照原本作成。
如對本判決上訴，須於判決送達後20日內向本院提出上訴狀。
中    華    民    國    95    年    11    月    17    日
                                書記官


司法院資訊處製作；財團法人民間司法改革基金會備份。
